臺灣雲林地方法院刑事裁定
111年度聲字第584號
聲  請  人  臺灣雲林地方檢察署檢察官
受  刑  人  周依萱


上列聲請人因受刑人數罪併罰有二裁判以上，聲請定其應執行之
刑（111年度執字第966號），本院裁定如下：
    主  文
周依萱所犯如附表所示之罪刑，應執行拘役壹佰貳拾日，如易科
罰金，以新臺幣壹仟元折算壹日。
    理  由
一、聲請意旨略以：受刑人周依萱因竊盜等案件，先後經判決確
    定（如附表），符合數罪併罰之要件，應依刑法第53條及第
    51條第6款之規定，聲請定其應執行之刑，爰依刑事訴訟法
    第477條第1項規定聲請裁定等語。
二、按裁判確定前犯數罪者，併合處罰之；數罪併罰，有二裁判
    以上者，依第51條之規定，定其應執行之刑，刑法第50條第
    1項前段、第53條分別定有明文。又數罪併罰，分別宣告其
    罪之刑，如宣告多數拘役者，比照有期徒刑之規定，於各刑
    中之最長期以上，各刑合併之刑期以下，定其刑期，但不得
    逾120日，刑法第51條第6款亦定有明文。再按法律上屬於自
    由裁量之事項，有其外部性界限及內部性界限，並非概無拘
    束。依據法律之具體規定，法院應在其範圍選擇為適當之裁
    判者，為外部性界限；而法院為裁判時，應考量法律之目的
    ，及法律秩序之理念所在者，為內部性界限。法院為裁判時
    ，二者均不得有所踰越（最高法院80年度台非字第473號判
    決先例意旨參照）。又按犯最重本刑為5年以下有期徒刑以
    下之刑之罪，而受6月以下有期徒刑或拘役之宣告者，得以
    新臺幣（下同）1,000元、2,000元或3,000元折算1日，易科
    罰金，刑法第41條第1項前段亦有規定。
三、經查，受刑人所犯如附表所示各罪，經本院、臺灣臺中地方
    法院分別判處如附表所示之刑，又受刑人所犯如附表編號１
    至６所示之罪，經本院以111年度聲字第392號裁定定應執行
    拘役120日確定，有附表所示各罪之判決書、裁定、臺灣高
    等法院被告前案紀錄表各1份在卷可考。是本件定應執行刑
    ，除不得逾越刑法第51條第5款所定法律之外部界限，即不
    得重於如附表所示各罪加計之總和外，亦應受內部界限之拘
    束，即不得重於前揭所定之執行刑拘役120日及其餘宣告刑
    拘役50日加計後之總和，即不得逾拘役170日，亦應合於刑
    法第51條第6款但書規定，不得逾拘役120日。從而，聲請人
    以本院為最後事實審法院，聲請就受刑人所犯如附表所示之
    罪定其應執行刑，核與首揭說明並無不合，應予准許。爰本
    於罪責相當之要求，審酌受刑人所犯如附表所示各罪之犯罪
    類型、態樣、侵害法益及犯罪時間、行為動機等定執行刑情
    狀，兼衡受刑人違反之嚴重性及所犯數罪整體非難評價，綜
    合斟酌受刑人犯罪行為之不法與罪責程度，對其施以矯正之
    必要性、定應執行刑之外部性界限及內部性界限，及本院前
    以書面詢問受刑人意見，受刑人對本案定應執行刑之意見各
    節，就其所犯如附表所示各罪，裁定其應執行之刑如主文所
    示，併諭知易科罰金之折算標準。
四、依刑事訴訟法第477條第1項，刑法第50條第1項前段、第53
    條、第51條第6款、第41條第1項前段，裁定如主文。
中　　華　　民　　國　　111 　年　　8 　　月　　24　　日
                  刑事第五庭    法  官  陳韋仁
以上正本證明與原本無異。　　　　　　　　　
如不服本裁定，應於裁定送達後5日內向本院提出抗告狀（須附
繕本）。
                                書記官  詹惠如
中　　華　　民　　國　　111 　年　　8 　　月　　24　　日
附表：受刑人周依萱定應執行刑案件一覽表
 編            號             １            ２            ３  罪            名  竊盜 竊盜 竊盜  宣     告     刑  拘役50日，如易科罰金，以新臺幣1,000元折算1日 拘役10日，如易科罰金，以新臺幣1,000元折算1日 ①拘役10日，如易科罰金，以新臺幣1,000元折算1日 ②拘役10日，如易科罰金，以新臺幣1,000元折算1日 ③拘役10日，如易科罰金，以新臺幣1,000元折算1日 犯   罪   日   期  110年3月11日 110年3月10日 ①110年4月7日 ②110年4月30日 ③110年6月8日 偵查機關  年度案號 機    關 臺灣臺中地方檢察署 臺灣雲林地方檢察署 臺灣雲林地方檢察署  案    號 110年度偵字第20089號 110年度偵字第2584號 110年度偵字第3731號、第3808號、第4916號    最 　 後 　 事 　 實 　 審 法    院 臺灣臺中地方法院 臺灣雲林地方法院 臺灣雲林地方法院  案    號 110年度中簡字第1628號 110年度六簡字第170號 110年度六簡字第216號  判決日期 110年9月6日 110年8月27日 110年8月27日    確 　 定 　 判 　 決 法    院 臺灣臺中地方法院 臺灣雲林地方法院 臺灣雲林地方法院  案    號 110年度中簡字第1628號 110年度六簡字第170號 110年度六簡字第216號  確定日期 110年10月5日 110年10月5日 110年10月5日 是否為得易科罰金之案件            是           是           是 備             註  ①臺灣臺中地方檢察署110年度執字第12249號。 ②編號１至６經本院以111年度聲字第392號裁定應執行拘役120日（聲請書漏載，逕予補充）。 ①臺灣雲林地方檢察署110年度執字第2525號。 ②編號１至６經本院以111年度聲字第392號裁定應執行拘役120日（聲請書漏載，逕予補充）。 ①臺灣雲林地方檢察署110年度執字第2529號。 ②編號１至６經本院以111年度聲字第392號裁定應執行拘役120日（聲請書漏載，逕予補充）。 

 編            號             ４            ５            ６  罪            名  竊盜 竊盜 竊盜  宣     告     刑  拘役30日，如易科罰金，以新臺幣1,000元折算1日 ①拘役30日，如易科罰金，以新臺幣1,000元折算1日 ②拘役30日，如易科罰金，以新臺幣1,000元折算1日 拘役50日，如易科罰金，以新臺幣1,000元折算1日 犯   罪   日   期  110年3月17日 ①110年5月8日 ②110年6月26日 110年5月7日  偵查機關  年度案號 機    關 臺灣臺中地方檢察署 臺灣雲林地方檢察署 臺灣雲林地方檢察署  案    號 110年度偵字第10102號 110年度偵字第5205號、第5535號 110年度偵緝字第276號    最 　 後 　 事 　 實 　 審 法    院 臺灣臺中地方法院 臺灣雲林地方法院 臺灣雲林地方法院  案    號 110年度簡上字第258號 110年度六簡字第238號 111年度易字第66號  判決日期 110年10月19日 110年12月3日 111年3月17日    確 　 定 　 判 　 決 法    院 臺灣臺中地方法院 臺灣雲林地方法院 臺灣雲林地方法院  案    號 110年度簡上字第258號 110年度六簡字第238號 111年度易字第66號  確定日期 110年10月19日 111年1月4日 111年4月12日 是否為得易科罰金之案件            是           是           是 備             註  ①臺灣臺中地方檢察署110年度執字第13087號。 ②編號１至６經本院以111年度聲字第392號裁定應執行拘役120日（聲請書漏載，逕予補充）。 ①臺灣雲林地方檢察署111年度執字第875號。 ②編號１至６經本院以111年度聲字第392號裁定應執行拘役120日（聲請書漏載，逕予補充）。 ①臺灣雲林地方檢察署111年度執字第966號。 ②編號１至６經本院以111年度聲字第392號裁定應執行拘役120日（聲請書漏載，逕予補充）。 

 編            號             ７ （以下空白）   罪            名  竊盜    宣     告     刑  拘役50日，如易科罰金，以新臺幣1,000元折算1日   犯   罪   日   期  110年9月2日   偵查機關  年度案號 機    關 臺灣臺中地方檢察署    案    號 110年度偵字第35785號      最 　 後 　 事 　 實 　 審 法    院 臺灣臺中地方法院    案    號 110年度中簡字第2577號    判決日期 110年12月7日      確 　 定 　 判 　 決 法    院 臺灣臺中地方法院    案    號 110年度中簡字第2577號    確定日期 111年5月31日   是否為得易科罰金之案件            是   備             註  臺灣臺中地方檢察署111年度執字第7652號。